【裁判字號】    90,上易,1941
【裁判日期】    900704
【裁判案由】    竊盜
【裁判全文】
臺灣高等法院刑事判決                            九十年度上易字第一九四一號
    上  訴  人
    即  被  告  戊○○
右上訴人因竊盜案件，不服臺灣宜蘭地方法院九十年度易字第二八號，中華民國九
十年四月廿四日第一審判決（起訴案號：臺灣宜蘭地方法院檢察署九十年度偵字第八
六五號；併辦案號：同署九十年度偵字第八六六號、第一三六一號），提起上訴，本
院判決如左：
    主  文
原判決撤銷。
戊○○連續結夥三人以上、踰越牆垣竊盜，處有期徒刑拾月。
    事  實
一、戊○○基於意圖為自己不法之所有之概括犯意，共同或單獨連續於附表所示之時
    間、地點、以附表所示之方法、竊取被害人如附表一至三所示之財物。嗣分別九
    十年一月十日經警方持搜索票前往其位於宜蘭縣冬山鄉○○村○鄰○○路九十八
    號住處，查獲被害人所有之物品私章一枚、玉墜子項鍊一條、西德雙丁、美耐版
    、不織布、滑軌、防潮布、飾條等物品。戊○○復承前之意圖為不法之所有之概
    括犯意，與李洋達（按由檢察官另行偵辦）為附表編號四之竊盜行為，嗣於九十
    年三月三日晚間廿一時十分許，在宜蘭縣羅東鎮○○○路一０一號前，為警查獲
    李洋達，再循線以查獲戊○○。
二、案經宜蘭縣警察局羅東分局報告臺灣宜蘭地方法院檢察署檢察官偵查起訴暨移送
    併辦。
    理  由
一、原審訊據上訴人即被告戊○○於警訊對於附表所示編號一之事實，自白不諱（見
    偵字第四二０號卷九十年一月十四日警訊筆錄），且有於自白內容相符之同案被
    告林寬梁供述（偵字第二八五號卷第六五頁）及被害人丙○○指述佐證（見偵字
    第四二０號卷九十年一月十日警訊筆錄），被告戊○○此部分犯行洵堪認定。
二、關於附表所示編號二、三之事實，被告戊○○於原審矢口否認，辯稱：於八十九
    年十月底至林寬梁入監前曾將前揭住所出租予林寬梁使用，因而所查扣被害人之
    物品為林寬梁所放置。至於附表編號四部分，被告戊○○於偵查中稱：伊以機車
    搭載李洋達，但不知李洋達入廟竊盜云云。然查：附表編號二、三部分之事實，
    業據被害人丁○○（偵字第二八五號卷第十六頁）及被害人甲○○之弟乙○○（
    偵字第二八五號卷第十八頁）於警訊中指訴綦詳，且經警於被告住所查扣有前揭
    被害人所有之物品，雖被告辯稱編號二、三部分之犯行應與林寬梁有關，然經承
    辦檢察官調閱林寬梁入監所之相關資料結果，林寬梁於八十九年十二月二十七日
    因毒品案件入所勒戒，然附表編號二、三部分之犯行，分別為八十九年十二月三
    十日及九十年一月初，而此段時間林寬梁於勒戒處所勒戒中，其未居住於前揭住
    所，即無參與此二件犯行之可能，被告戊○○辯稱為林寬梁所為云云，顯難採信
    ；本件附表編號二、三部分事證已臻明確。至於附表編號四部分，共犯李洋達於
    警訊中已就二人如何分工供述明確（偵字第一三六一號卷第三頁），且經證人即
    昭安宮住持林兆杲於警訊中指訴在卷（偵字第一三六一號卷第七頁），並有贓物
    領據可稽（偵字第一三六一號卷第十二頁），被告此部分犯行應堪予認定。
三、核被告所為係犯如附表所示所示之罪名。其先後多次竊盜及加重竊盜之犯行，時
    間緊接，方法相同，所犯係構成要件相同之罪，顯係基於概括犯意為之，應依連
    續犯之規定以一情節較重之刑法第三百二十一條第一項第二款、第四款之加重竊
    盜罪論，並加重其刑。被告與林寬梁、林俊昌就附表編號一部份，及被告與李洋
    達就附表編號四部份，各有犯意聯絡及行為分擔，為共同正犯。至公訴意旨所訴
    之事實，雖僅論及被告於附表編號一之時地竊盜，惟被告係基於同一之概括犯意
    而於附表所示之期間內連續竊盜之事實，故併辦如附表編號二、三、四之犯罪事
    實與起訴書所載之犯罪事實，具有連續犯之裁判上一罪關係甚明，自應為起訴效
    力所及，本院理當併予審酌。
四、臺灣宜蘭地方法院檢察署第一三六一號移送併辦部份（即附表編號４），因與已
    起訴部分，有連續犯之裁判上一罪關係，為起訴效力所及，本院自應併予審判。
五、原審據以論科固非無見，惟查前開檢察官移送併辦部份（即附表編號４）原審未
    及審理，尚有未洽。被告戊○○雖對於原審判決不服提起上訴，惟未提出上訴理
    由指摘原判決有何不當，應認被告上訴為無理由。但原判決既有可議，即屬無可
    維持，自應由本院將原判決撤銷改判。爰審酌被告戊○○犯罪動機、目的、所用
    手段及犯後態度，其所侵害之財產法益等一切情狀，爰酌情量處如主文第二項所
    示之刑。
六、又本案雖由被告戊○○上訴，但因原判決未及就併辦部分審理，係適用法條不當
    ，本院自得諭知較原審判決為重之刑，附此敘明。被告戊○○經合法傳喚，無正
    當理由不到庭，不待其陳述，逕行判決。
七、另檢察官移送併辦部分（亦即八十八年三月十五日，在宜蘭縣羅東鎮○○○路
    三六五之二五號前，徒手竊取機車置物箱內林曉菁皮包一只、手機一只、身分證
    、駕照、會計執照各一枚、提款卡、私章、現金二十元；八十九年十二月十八
    日下午十七時四十五分，在宜蘭縣冬山鄉○○路○段三八三巷六十七號住宅內竊
    取女用手錶一支、鑽石戒指一只），因認被告此二部分涉犯竊盜罪嫌云云。原審
    訊據被告堅決否認於併案所指之時地有竊盜犯行，辯稱：並未竊取，所查獲之物
    品是林寬梁所放置於其家中等語。按犯罪事實應依證據認定之，無證據不得推定
    其犯罪事實，刑事訴訟法第一百五十四條定有明文。經查公訴人認被告涉犯此部
    分之犯行，無非以承租其房屋之林寬梁供述：雖曾承租被告之房屋，然前揭物品
    並非伊所竊取亦非其所放置等語；及於被告家中查獲前揭贓物為其重要論據。然
    在原審法院審理中，被告否認有公訴人併案所指之此部分犯行，前揭二部分之犯
    行，僅因於被告家中查獲被害人之物品，然被告房屋確實曾租賃與他人，且該二
    名被害人亦未目擊被告為竊盜行為，故被告屋內被害人失竊物品之來源仍有不明
    確之處，尚難僅以於被告家中查獲贓物，遽認被告所為。此外，復查無其他積極
    證據足資證明被告確有此部分之犯行，其此部分之犯罪應屬不能證明，惟是此部
    分並未起訴，與被告前開論罪科刑部分，無裁判上一罪之關係，本院無從併予審
    理，此部分應由檢察官另行依法處理，附此敘明。
據上論斷，應依刑事訴訟法第三百六十九條第一項前段、第三百六十四條、第二百九
十九條第一項前段、第三百七十條但書、第三百七十一條、刑法第二十八條、第五十
六條、第三百二十一條第一項第二款、第四款，判決如主文。
本案經檢察官呂丁旺到庭執行職務。
中      華      民      國    九十      年      七      月      四      日
                                臺灣高等法院刑事第廿四庭
                                    審判長法  官  陳  貽  男
                                          法  官  陳  憲  裕
                                          法  官  王  炳  梁
右正本證明與原本無異。
不得上訴。
                                          書記官  潘  大  鵬
中      華      民      國     九十     年      七    月        六      日
附表：
┌──┬────┬──────┬───┬─────┬─────┬───┐
│編號│犯罪時間│犯罪地點    │被害人│竊得財物  │竊盜方法  │所犯法│
│    │        │            │      │          │          │條    │
├──┼────┼──────┼───┼─────┼─────┼───┤
│１  │八十九年│宜蘭縣冬山鄉│丙○○│電纜一批  │夥同林寬梁│刑法第│
│    │十二月中│梅林路六百五│      │          │、林俊昌等│三百二│
│    │旬      │十八號鎰年木│      │          │三人，由林│十一條│
│    │        │業公司      │      │          │寬梁以攀爬│第一項│
│    │        │            │      │          │圍牆進入夜│第二款│
│    │        │            │      │          │間夜間無人│、第四│
│    │        │            │      │          │看守之鎰年│款    │
│    │        │            │      │          │公司竊盜  │      │
├──┼────┼──────┼───┼─────┼─────┼───┤
│２  │八十九年│宜蘭縣冬山鄉│丁○○│刨刀、鋸騙│侵入無人看│刑法第│
│    │十二月三│香和路二五七│      │、工具袋、│守之空地竊│三百二│
│    │十日上午│巷三三號    │      │釘槍、修邊│盜        │十條第│
│    │八時    │            │      │機、空壓機│          │一項  │
│    │        │            │      │、美耐版、│          │      │
│    │        │            │      │滑軌等物  │          │      │
│    │        │            │      │          │          │      │
├──┼────┼──────┼───┼─────┼─────┼───┤
│３  │九十年一│宜蘭縣冬山鄉│甲○○│電纜線一批│侵入無人看│同右  │
│    │月初某時│梅花路二五六│      │          │守之商號內│      │
│    │        │巷三七號    │      │          │竊盜      │      │
│    │        │            │      │          │          │      │
├──┼────┼──────┼───┼─────┼─────┼───┤
│４  │九十年三│宜蘭縣冬山鄉│昭安宮│電鋸一台、│夥同李洋達│同右  │
│    │月初某日│弘宮路一０一│住持  │刨光機一台│共同謀議竊│      │
│    │凌晨    │號旁邊為倉庫│      │          │取昭安宮財│      │
│    │        │之空屋      │      │          │物，推由李│      │
│    │        │            │      │          │洋達侵入竊│      │
│    │        │            │      │          │盜        │      │
└──┴────┴──────┴───┴─────┴─────┴───┘
附錄本案論罪科刑法條全文：
刑法第三百二十一條
犯竊盜罪而有左列情形之一者，處六月以上五年以下有期徒刑：
一  於夜間侵入住宅或有人居住之建築物、船艦，或隱匿其內而犯之者。
二  毀越門扇、牆垣或其他安全設備而犯之者。
三  攜帶兇器而犯之者。
四  結夥三人以上而犯之者。
五  乘火災、水災或其他災害之際而犯之者。
六  在車站或埠頭而犯之者。
前項之未遂罰之。


司法院資訊處製作；財團法人民間司法改革基金會備份。
